【裁判字號】    97,易,4979
【裁判日期】    980316
【裁判案由】    重利
【裁判全文】
臺灣臺中地方法院刑事判決              97年度易字第4979號
公  訴  人  臺灣臺中地方法院檢察署檢察官
被      告  甲○○
選任辯護人  陳鎮律師
            林佐偉律師
            李淑娟律師
上列被告因重利案件，經檢察官提起公訴（97年度偵字第22465
、23386號），本院判決如下：
    主    文
甲○○無罪。
    理    由
一、公訴意旨略以：被告甲○○基於重利之犯意，於民國九十七
    年七月三日某時，駕駛車號五Ｍ─七八六八號自用小客車（
    下稱前開小客車），前往臺中市○○路與崇德路口之土地公
    廟門口，而於同日下午二時許，乘告訴人乙○○因開店做生
    意而急需金錢之際，在其停放在該處之前開小客車內，貸與
    金錢新臺幣（下同）五萬元（下稱系爭借款）予乙○○，並
    約定每十日為一期，每期每一萬元收取利息一千元，第一期
    利息五千元預扣，再加收保管費一千元，乙○○實際僅取得
    現金四萬四千元之借款，乙○○並當場簽立面額十萬元之本
    票一張（票號為ＷＧ0000000號，乙○○並在該本票
    背面簽具其之子林志恭姓名及林志恭持用門號為00000
    00000號之行動電話號碼；下稱前開本票），進而將前
    開本票及乙○○之新、舊版身分證正反面影本各一張等物交
    付被告供作系爭借款之質押，乙○○並陸續依約定按期給付
    第二至五期之利息各五千元予被告，被告因而取得與原本不
    相當之重利（年息百分之三百六十七）。嗣因乙○○已無力
    支付第六期及其後之各期利息，遂報警處理，被告甲○○於
    九十七年九月九日十一時十分許，在臺中市○○區○○路與
    昌平路口，欲再向乙○○收取利息時，為警當場查獲，並扣
    得前開本票及乙○○之新、舊版身分證正反面影本各一張。
    因認被告涉犯刑法第三百四十四條之重利罪嫌等語。
二、按犯罪事實應依證據認定之，無證據不得認定犯罪事實；又
    不能證明被告犯罪者，應諭知無罪之判決，刑事訴訟法第一
    百五十四條第二項、第三百零一條第一項分別定有明文；且
    認定不利於被告之事實，須依積極證據，苟積極證據不足為
    不利於被告事實之認定時，即應為有利於被告之認定，更不
    必有何有利之證據，亦有最高法院三十年上字第八一六號判
    例可資參照；並認定犯罪事實所憑之證據，雖不以直接證據
    為限，間接證據亦包括在內；然而無論直接或間接證據，其
    為訴訟上之證明，須於通常一般之人均不致有所懷疑，而得
    確信其為真實之程度者，始得據為有罪之認定，倘其證明尚
    未達到此一程度，而有合理之懷疑存在時，基於無罪推定之
    原則，即應為無罪之判決（最高法院七十六年臺上字第四九
    八六號判例參照）。而告訴人之告訴，本以使被告受刑事追
    訴為目的，故其陳述是否與事實相符，自應調查其他證據，
    以資審認，苟其所為攻擊之詞，尚有瑕疵，則在此瑕疵未予
    究明以前，即不能遽採為斷罪之基礎（最高法院六十九年臺
    上字第一五三一號判例意旨參照）。次按刑法第三百四十四
    條重利罪成立之要件為：（一）乘人急迫、輕率或無經驗，
    貸以金錢或其他物品，（二）取得與原本顯不相當之重利。
    在第一條件，係指明知他人出於急迫、輕率或無經驗，而利
    用機會故為貸與，在第二條件，係指就原本利率、時期核算
    及參酌當地之經濟狀況，較之一般債務之利息，顯有特殊之
    超額者而言（最高法院二十七年上字第五二○號判例意旨參
    照）。又按重利罪之成立，係以乘人急迫、輕率或無經驗貸
    以金錢或其他物品，而取得與原本顯不相當之重利為要件，
    故苟未乘人急迫、輕率或無經驗，縱取得與原本顯不相當之
    重利，仍難令負重利罪責（最高法院八十五年度臺上字第四
    三八二號判決意旨參照）。另所謂急迫，係指緊急迫切需要
    金錢或其他物品運用而言。倘借用人非處於急迫情形，縱貸
    與人貸與高利，亦難以重利罪相繩（最高法院八十三年度臺
    上字第三四一九號判決意旨可資參照）。
三、公訴人認被告甲○○涉犯前揭重利罪嫌，無非係以：(一)告訴
    人即證人乙○○之證述；(二)被告持用門號為0000000
    000號行動電話（下稱前開九一六號行動電話）之通聯紀
    錄；(三)被告於前揭時地為警查獲時，扣得之前開本票及證人
    乙○○之新、舊版身分證正反面影本各一張；(四)被告曾另因
    重利案件，前經本院以九十四年度中簡字第一八○二號判處
    拘役五十日，如易科罰金，以銀元三百元折算一日確定之刑
    事犯罪紀錄，為其所憑之論據。訊據被告固坦承於前揭時地
    ，其有貸與系爭借款予證人乙○○，並有當場收受證人乙○
    ○所簽立交付前開本票及證人乙○○之新、舊版身分證正反
    面影本各一張，且前開九一六號行動電話確係為其持有使用
    之電話等情，惟堅詞否認有前揭重利之不法犯行，辯稱：乙
    ○○先前即曾向我借過錢，本案乙○○是說要開卡拉ＯＫ店
    而向我借款，乙○○向我借得系爭借款時，僅約定還款期限
    為九十七年八月三日，當時並未約定利息，我貸與系爭借款
    予乙○○時亦未預扣利息，事後我亦無向乙○○收取利息之
    行為，且乙○○向我借得系爭借款後，我於乙○○經營之卡
    拉ＯＫ店即「國豐小吃部」開幕時，亦曾致贈花球予乙○○
    等語。被告辯護人則辯護稱：被告之重利前科，僅能證明被
    告之素行紀錄，不能逕作為推斷本案犯罪之證據；被告迄未
    對證人乙○○主張前開本票之票據上權利，顯見前開本票充
    其量僅係作為系爭借款之擔保，無從逕作為被告對證人乙○
    ○有為重利犯行之證據；證人乙○○就被告對其收取各期利
    息之時間、金額、次數，前後證述互為岐異，難認屬實；又
    證人乙○○先前已有多次向地下錢莊借款之經驗，且證人乙
    ○○為開設「國豐小吃部」而向被告借用系爭借款前，亦已
    經過二個月期間之計劃，則依證人乙○○因本案開店做生意
    而向被告借用系爭借款之過程，被告並未乘證人乙○○急迫
    、輕率或無經驗而貸與系爭借款予證人乙○○等語。
四、經查：
  (一)證據能力部分：被告及其辯護人爭執證人乙○○於警詢時證
    述之證據能力，說明如次：
  1.按被告以外之人（包括證人、鑑定人、告訴人、被害人及共
    同被告等）於審判外之陳述雖不符刑事訴訟法第一百五十九
    條之一至之四等四條之規定，而經當事人於審判程序同意作
    為證據，法院審酌該言詞陳述或書面陳述作成時之情況，認
    為適當者，亦得為證據；當事人、代理人或辯護人於法院調
    查證據時，知有刑事訴訟法第一百五十九條第一項不得為證
    據之情形，而未於言詞辯論終結前聲明異議者，視為有前項
    之同意，同法第一百五十九條之五定有明文。則本案除後述
    關於證人乙○○於警詢時證述之證據能力（即後述第2.、3.
    點所載內容）外，檢察官、被告及其辯護人對於本判決所引
    用後述言詞或書面陳述各項證據方法之證據能力，於本院準
    備程序均陳明對證據能力無意見，亦均未於言詞辯論終結前
    聲明異議，視為於審判程序同意作為證據，且本院審酌該等
    言詞或書面陳述作成之情況並無不當，依刑事訴訟法第一百
    五十九條之五第二項規定，自均有證據能力。
  2.次按被告以外之人於司法警察（官）調查中所為之陳述，依
    刑事訴訟法第一百五十九條第一項規定，屬傳聞證據，原則
    上無證據能力，而該陳述如與審判中不符時，其先前之陳述
    具有較可信之特別情況，且為證明犯罪事實存否所必要者，
    依同法第一百五十九條之二規定，始得例外認為有證據能力
    ；倘該陳述與審判中相符時，因其不符刑事訴訟法第一百五
    十九條之二有關傳聞例外規定，即不得作為認定犯罪事實之
    證據，此時，當以證人審判中陳述作為證據（參見最高法院
    九十六年度臺上字第三九二三、七○二一號判決，均同此旨
    ）。又所謂「具有較可信之特別情況」，應係指該被告以外
    之人於檢察事務官、司法警察官或司法警察調查中所為之陳
    述，與審判中不符，而其先前之陳述，從客觀上之環境或條
    件等情況加以觀察，有足以取代審判中經反對詰問之可信性
    保證者而言，不得單憑警詢距案發時間較近，即逕謂該陳述
    較為可採，否則，警詢之時間順序通常在先，豈不造成該審
    判外陳述之證據價值，因距案發時間較近，即優於審判中經
    具結、詰問等程序所為陳述之不當結果（最高法院九十六年
    度臺上字第五九七九號、九十三年度臺上字第二六四五號判
    決意旨參照）。查證人乙○○就被告對其收取系爭借款第二
    期利息（九十七年七月十二日）以後之各期利息部分，證人
    乙○○於警詢時雖證稱：我於九十七年七月十三日繳第二期
    利息五千元，同年七月二十三日繳第三期利息五千元，同年
    八月三日繳第四期利息五千元，同年八月十三日繳第五期利
    息五千元；同年八月二十三日、同年九月三日第六期、第七
    期利息我未繳等語（見警卷十頁），與其嗣於本院審理時結
    證之證言不符，而證人乙○○於警詢時所為之前揭證言，並
    不具較可信之特別情況，說明如次：
    (1)證人乙○○嗣於九十七年十一月十三日檢察官訊問時雖亦
      證稱：我於九十七年七月十三日繳第二期利息，同年七月
      二十三日繳第三期利息，同年八月三日繳第四期利息，第
      五期利息我分二次給利息，同年八月十三日我先給二千元
      ，過幾天後我再給三千元，第六期之後的利息我未繳等語
      （見偵查卷五七頁），雖與其於警詢時所為之前揭證言，
      情節固大致相符。然查，證人乙○○於本院審理時明確結
      證：我於九十七年七月三日向甲○○借五萬元，總共繳了
      幾次利息我忘記了，但是我有記在本子上，除了預扣利息
      之外，我後來好像繳了三次還是四次的利息；我付利息給
      甲○○並沒有簽收據，地下錢莊沒有人在簽收據的，我本
      子上有註記，以本子上面的記載為準；我給付甲○○利息
      所記載的本子，我在偵查中有提出來，偵查第三九頁所附
      之資料就是我所說記載我給付甲○○利息的本子；我在警
      詢時說七月十三日繳第二期利息五千元、七月二十三日繳
      第三期利息五千元、八月三日繳第四期利息五千元、八月
      十三日繳第五期利息五千元、八月二十三日及九月三日的
      利息都未繳等語，實際上並不是這樣，警詢時我還有拿我
      剛才說的本子給警察看，應該是警察聽錯了，是本子上記
      載才對（即指被告於九十七年八月十二日收取第二期利息
      五千元、同年月二十三日收取第三期利息五千元、同年九
      月三日收取第四期利息五千元、同年九月十四日收取利息
      二千元及嗣於不詳日期收取利息三千元）等語（見本院卷
      七四、七六、七七頁）。且觀諸偵查卷附證人乙○○於偵
      查中提出之被告對其收取各期利息之前開記事本影本等資
      料（見偵查卷三七至三九頁），可知證人乙○○於九十七
      年十一月十三日檢察官訊問前，確已陳報其上註記有日期
      、金額各為「8/12利5,000」、「8/23利5,000」、「9/3
      5,000」、「9/14 2,000」、「？3,000」等語之前開記事
      本影本等資料予檢察官等情以觀，顯難認證人乙○○於警
      詢時之前揭證言具有較可信之特別情況。
    (2)又公訴人主張被告持用之前開九一六號行動電話與證人乙
      ○○持用之0000000000號行動電話（下稱前開
      二二九號行動電話）之通聯紀錄，顯示被告於證人乙○○
      於警詢時前揭所稱每期利息到期時之前一日或當日，前開
      九一六、二二九號之二行動電話間有多次通話紀錄之情事
      ，藉以佐證證人乙○○就被告對其收取系爭借款第二期利
      息以後之各期利息之證言憑信性。然參諸證人乙○○於九
      十四年間即已認識被告並早已詳悉前開九一六號行動電話
      係被告持用之電話，證人乙○○係為經營址設於臺中市○
      ○區○○街二一二號一樓之餐飲店即「國豐小吃部」而向
      被告借用系爭借款，且證人乙○○欲向被告借款之初，亦
      係由證人乙○○主動撥打二、三次電話予被告商洽借款之
      事宜，甚且證人乙○○向被告借得系爭借款後，被告復有
      致贈花球予證人乙○○於警詢時所陳稱之餐飲店即「國豐
      小吃部」等情，業據證人乙○○於本院審理時結證明確（
      見本院卷七四、七五頁），且為被告所共認，並有美洲花
      店之送貨單、免用統一發票收據各一紙附卷可按。依被告
      、證人乙○○前揭互動交往之情形，則以前開通聯紀錄，
      作為證人乙○○於警詢時前揭證言憑信性之依據，已屬速
      斷。況綜參卷附臺灣臺中地方法院檢察署網路資料查詢單
      、前開九一六號行動電話之通聯紀錄（見偵查卷十三至二
      ○、七○、七一頁），可知前開通聯紀錄，僅係單獨抽列
      而查詢前開九一六號行動電話於九十七年七月三日、同年
      七月十三日、同年七月二十三日、同年八月三日、同年八
      月十三日之僅此五日之通聯狀態。於此情形，顯難得知前
      開九一六、二二九號之二行動電話間，於九十七年七月起
      迄同年八月間之此段期間互為通話之全貌，則倘以該五日
      之部分通聯紀錄而以擬制或推測方式遽認被告、證人乙○
      ○當時互為通聯之實際內容為何，自有未洽，由此益見證
      人乙○○於警詢時之前揭證言並不具有較可信之特別情況
      。從而，證人乙○○於警詢時之前揭不利被告陳述，為無
      證據能力。
  3.又證人乙○○於警詢時證述後，嗣於本院審理時已另具結作
    證，除前揭第2.點理由所述外，就證人乙○○其餘證言部分
    ，其於警詢時之陳述與其在本院審理時證述之內容並未兩歧
    ，依前開說明，此部分於警詢時之證述，亦無證據能力。
  4.按我國刑事訴訟法基於證據裁判主義及證據能力之規定，得
    以作為認定犯罪事實之依據，以有證據能力之證據為限，惟
    於審判期日證人所為陳述與審判外之陳述相異時，可提出該
    證人先前所為自我矛盾之陳述，用來減低其在審判時證言之
    證明力，此種作為彈劾證據使用之傳聞證據，因非用於認定
    犯罪事實之基礎，不受傳聞法則之拘束（參見最高法院九十
    六年度臺上字第七三三七號、九十七年度臺上字第六三二一
    號判決，亦同此旨）。則證人乙○○證人乙○○前揭於警詢
    為屬無證據能力之前揭不利被告陳述部分，自仍得作為本案
    之彈劾證據使用，併予敘明。
  (二)證人乙○○嗣於九十七年十一月十三日檢察官訊問時雖證稱
    ：我於九十七年七月十三日繳第二期利息，同年七月二十三
    日繳第三期利息，同年八月三日繳第四期利息，第五期利息
    我分二次給利息，同年八月十三日我先給二千元，過幾天後
    我再給三千元，第六期之後的利息我未繳等語（見偵查卷五
    七頁）；又依卷附前開九一六號行動電話與證人乙○○持用
    之0000000000號行動電話（下稱前開二二九號行
    動電話）之通聯紀錄，被告於證人乙○○檢察官訊問時證稱
    每期利息到期時之前一日或當日，前開九一六、二二九號之
    二行動電話間互有通話紀錄之情事，固亦堪認定。然依前揭
    第四、(一)、2.理由中之(1)、(2)所述內容，除證人乙○○就借
    得系爭借款時之預扣利息五千元外，顯見證人乙○○就其給
    付被告系爭借款之第二期以後利息之時間、金額、次數乙節
    ，其前後證述至為岐異、存有明顯瑕疵，除難認證人乙○○
    前揭於檢察官訊問時雖證述關於給付第二期以後利息之時間
    、金額、次數與事實相符外，亦無從以前開五日之部分通聯
    紀錄推認被告、證人乙○○當時互為通聯之實際內容即係針
    對收利系爭借款之利息而為。則被告是否確有自證人乙○○
    處收取第二期以後之利息，顯至仍有相當程度之合理懷疑存
    在，自無從逕為不利被告之認定。
  (三)再者，縱認被告貸與系爭借款予證人乙○○時有預扣利息五
    千元之情事，亦難認被告係乘證人乙○○急迫、輕率或無經
    驗而貸與系爭借款予證人乙○○，說明如次：
  1.證人乙○○於檢察官訊問時雖證稱：我向甲○○借錢的用途
    是我要開小吃店，缺六萬元、七萬元，因為跟房東約定一個
    禮拜內要簽約，租金一萬元、押金一萬元，及買生財器具及
    店內粉刷等語（見偵查卷五七頁），其嗣於於本院審理時則
    證稱：我於九十七年七月三日向甲○○借款的原因，是因為
    我開了一家國豐小吃店（即「國豐小吃部」，下稱「國豐小
    吃部」）錢不夠等語（見本院卷七四頁）。然參諸證人乙○
    ○於九十四年間即已認識被告並早已詳悉前開九一六號行動
    電話係被告持用之電話，證人乙○○係為經營址設於臺中市
    北屯區○○街二一二號一樓之餐飲店即「國豐小吃部」而向
    被告借用系爭借款，且證人乙○○欲向被告借款之初，亦係
    由證人乙○○主動撥打二、三次電話予被告商洽借款之事宜
    ，甚且證人乙○○向被告借得系爭借款後，被告復有致贈花
    球予證人乙○○經營之「國豐小吃部」等情，已如前述。再
    衡諸證人乙○○於本院審理時明確結證：我本案向甲○○借
    錢之前，我籌劃要開設「國豐小吃部」差不多兩個月的時間
    ；我是從九十七年七月十九日開始經營「國豐小吃部」；「
    國豐小吃部」的資本額共十二萬元，包括租房子的押金、租
    金二萬元、廚具二萬九千元，遮雨棚一萬三千元、桌椅一萬
    八千多及兩個冰箱，我自己本身有三萬元，我兒子拿四萬元
    給我；我經營國豐小吃店的第一個月有擺設卡拉ＯＫ的設備
    讓客人唱歌，因為吵到鄰居，鄰居檢舉就撤掉卡拉ＯＫ了；
    「國豐小吃部」的資本額沒有包括卡拉ＯＫ設備，因為卡拉
    ＯＫ設備是用租的，一個月五千元等語（見本院卷七五至七
    七頁）。則由兼括：(1)證人乙○○於借用系爭借款前即與被
    告互為認識；(2)證人乙○○籌劃開設「國豐小吃部」之期間
    約二個月、期間非短；(3)證人乙○○係多次主動撥打前開九
    一六號行動電話予被告商洽本案借款之事宜，其借得系爭借
    款後、於九十七年七月十九日經營之「國豐小吃部」開幕時
    ，被告亦有致贈花球祝賀之舉；(4)證人乙○○所經營「國豐
    小吃部」確有提供卡拉ＯＫ供客人唱歌，核與被告供述情節
    相符，且證人乙○○於評估經營「國豐小吃部」之所需成本
    ，尚知另以租用卡拉ＯＫ設備方式以樽節支出等情以觀，顯
    見證人乙○○實有詳為思慮是否向被告借款乃至向被告借款
    本息數額多寡之機會外，且被告實際上顯係經詳為評估斟酌
    向被告借用系爭借款本金乃至利息之利弊得失後，進而向被
    告借用系爭借款，亦甚明灼，已無從逕認被告係乘證人乙○
    ○急迫之際，進而貸與系爭借款予證人乙○○。
  2.另證人乙○○原名係賴淑惠，其先前除曾因向地下錢莊借款
    ，進而幫助該該地下錢莊之真實姓名年籍不詳「陳先生」、
    「呂先生」及自稱「康才華」等人收購他人金融機構帳戶之
    幫助常業詐欺犯行，經本院於九十三年六月二十三日以九十
    三年度金訴字第三六號判處有期徒刑一年二月確定外，且證
    人乙○○先前於九十年十二月間曾因支付重利而向他人（即
    賴本添、趙全祥）借款（嗣賴本添、趙全祥均因重利犯行經
    本院以九十一年度易字第一一四三號判處罪刑確定），其嗣
    於九十二年五月間曾因支付重利再而向他人（即汪書弘、朱
    坤偉）借款（嗣汪書弘、朱坤偉均因常業重利犯行經本院以
    九十二年度訴字第一九五七號判處罪刑確定）等情，業據證
    人乙○○於本院審理時結證屬實（見本院卷七八、七九頁）
    ，並有前開刑事判決書及證人乙○○之臺灣高等法院被告前
    案紀錄表各一件附卷可憑。則依證人乙○○前揭先前多次支
    付重利向不同之他人借款之經歷，乃至證人乙○○與其自己
    所認知性質類如被告之其他「地下錢莊」互動交往之經驗，
    顯難認證人乙○○仍係屬於輕率或無經驗之人，始向被告借
    用本案之系爭借款，甚為明確。再佐以證人乙○○之學歷係
    高商畢業，其於九十年起迄本案向被告借用系爭借款前之經
    歷包括：曾從事通訊行、幫他人辦理門號之業務；曾在其朋
    友開設之卡拉ＯＫ店幫忙；曾從事幫他人代辦信用卡之業務
    等經歷（見本院卷七八頁、七九頁背面），且其向被告借用
    系爭借款時，已係四十餘歲之成年人等情，亦據證人乙○○
    於本院審理時結證在卷，並有證人乙○○之個人基本資枓查
    詢結果表一紙附卷可按；且衡諸證人乙○○於警詢時證稱：
    「（問：當初妳是基於何因要向甲○○借款？）我以前未曾
    跟地下錢莊借過錢，我不知道跟地下錢莊借錢，利息會收這
    麼多，這麼恐怖」等語，核與如上所述之證人乙○○先前即
    曾支付重利多次向他人借款乃至與地下錢莊互動交往之事實
    不符，藉由證人乙○○於警詢時之誇大、不實之陳述，益可
    彈劾證人乙○○嗣於檢察官訊問、本院審理時就其借用系爭
    借款原因所為不利被告證言之憑信性。於此情形，足見證人
    乙○○向被告借用系爭借款時，依證人乙○○之年齡、學歷
    、經歷，尤其是證人乙○○前揭曾在朋友卡拉ＯＫ店幫忙、
    與地下錢莊互動交往之社會經驗等情觀，倘認證人乙○○就
    本案其所欲經營之卡拉ＯＫ店之設備、資本事前未詳為斟酌
    損益、取捨利弊，而係陷於急迫或處於輕率、無經驗之狀態
    ，始向被告借用系爭借款，顯屬速斷，亦與事實不符，自無
    從遽為不利被告之認定。
  (四)至被告前因重利案件，經本院以九十四年度中簡字第一八○
    二號判處拘役五十日，如易科罰金，以銀元三百元折算一日
    確定之刑事犯罪紀錄，固有前開刑事簡易判決及臺灣高等法
    院被告前案紀錄表在卷可按。然以被告先前所犯重利之前科
    素行，作為本案推認被告貸與系爭借款予證人乙○○之原因
    為何，乃至以擬制或推測方式作為認定本案被告對證人乙○
    ○有為重利犯行之憑據，顯屬無據。又被告於前揭時地為警
    查獲時，扣得之前開本票及證人乙○○之新、舊版身分證正
    反面影本各一張，至多僅能證明證人乙○○提供前開本票及
    其證件供作系爭借款之擔保，自亦無從依此推認證人乙○○
    向被告之借款原因究竟為何，並作為不利被告認定之憑據，
    亦甚明確。
五、綜上所述，公訴人所提出之證據，尚不足為被告有罪之積極
    證明，無從說服本法院形成被告有罪之心證，依前揭判例意
    旨，本件即應為有利於被告之認定，更不必有何有利之證據
    。此外，復查無任何積極證據足資證明被告確有何公訴人起
    訴之重利犯行，依上揭條文規定，自應為被告無罪之諭知。
據上論斷，應依刑事訴訟法第三百零一條第一項，判決如主文。
中    華    民    國    98    年    3     月    16    日
                  刑事第十三庭  法  官  何世全
以上正本證明與原本無異。
如不服本判決，應於收受送達後10日內向本院提出上訴書狀，並
應敘述具體理由；其未敘述上訴理由者，應於上訴期間屆滿後20
日內向本院補提理由書（均須按他造當事人之人數附繕本）「切
勿逕送上級法院」。
                                書記官  陳建分
中    華    民    國    98    年    3     月    16    日


司法院資訊處製作；財團法人民間司法改革基金會備份。
